【裁判字號】    95,易,1374
【裁判日期】    951130
【裁判案由】    竊盜
【裁判全文】
臺灣彰化地方法院刑事判決              95年度易字第1374號
公  訴  人  臺灣彰化地方法院檢察署檢察官
被      告  丙○○
                  （現另案在臺灣彰化監獄彰化分監執行中）
上列被告因竊盜案件，經檢察官聲請以簡易判決處刑（九十五年
度偵字第九六六七、九六八四號），經本院北斗簡易庭（九十五
年度斗簡字第六六五號）認不宜以簡易判決處刑，簽移本院刑事
庭改依通常程序審理，被告於準備程序中就被訴事實為有罪之陳
述，經告知簡式審判程序之旨，並聽取公訴人、被告之意見後，
由本院合議庭裁定由受命法官獨任進行簡式審判程序，判決如下
：
    主  文
丙○○竊盜，累犯，處有期徒刑柒月；又竊盜，累犯，處有期徒
刑月；又竊盜，累犯，處有期徒刑肆月；應執行有期徒刑壹年
。
    犯罪事實
一、丙○○前曾有妨害自由、竊盜等前科，又於民國九十三年四
    月二十六日，因違反毒品危害防制條例案件，經本院以九十
    二年度訴字第一三七九號判決判處應執行有期徒刑一年二月
    （施用第一級毒品九月、施用第二級毒品六月，二罪併定）
    確定，經送監執行於九十四年七月一日因縮短刑期假釋付保
    護管束出監，迨於九十四年七月十七日始因縮刑期滿，且假
    釋未經撤銷，而視為執行完畢，詎猶不知警惕，先後為下列
    竊盜行為：
    (一)於九十五年八月二十二日下午六時許（即日沒前），行經
      彰化縣社頭鄉○○路○段一六五號崙雅國小，因時值暑假
      學校無人上課、上班，乃自該國小開放之大門進入學校閒
      逛，適行經崙雅國小二年一班教室前，因見該教室之大門
      未上鎖，認有機可趁，竟萌為自己不法所有之犯意，隨即
      打開未上鎖之大門開啟進入教室內，以徒手之方式竊取由
      乙○○所管理之桌上型電腦主機二台得手，並將竊得之電
      腦主機持向綽號「阿賓」之成年男子變賣得款以供花用。
      嗣於九十五年九月二日晚間十時六分，在有偵查犯罪職權
      之機關或個人發覺其犯罪前，自動向彰化縣警察局員林分
      局莒光派出所警員蕭坤哲、蕭聖助二人自首其竊盜之犯行
      ，並主動接受裁判。
    (二)於九十五年九月二十八日下午三時許，行經彰化縣社頭鄉
      ○○路二四九號前，因見該住宅內正無人在家，認有機可
      趁，竟突萌為自己不法所有之意圖，以徒手之方式自未上
      鎖之大門進入屋內（無故侵入住宅部分未據告訴）竊取甲○○所有之ＬＶ包包一只。
    (三)再於九十五年九月二十九日下午三時許，因前一日進入甲○○家中所行竊得之ＬＶ包包內並無發現財物，竟又另基
      於為自己不法所有之意圖，再度到彰化縣社頭鄉○○路二
      四九號甲○○家門前，因見該住宅內又正無人在家，認有
      機可趁，即以徒手之方式自未上鎖之大門進入甲○○上址
      家中（無故侵入住宅部分未據告訴），竊取甲○○所有之
      ＬＶ包包一只、大陸酒一瓶、洋酒一瓶、紙扇、手機各一
      支、外國錢幣一批（均僅係零錢，金額不詳）、本國零錢
      一批（金額不詳）等物得手。嗣於九十五年十月二日下午
      七時五十八分，丙○○在有偵查犯罪職權之機關或個人發
      覺其犯罪前，自動向彰化縣警察局田中分局偵查隊警員陳
      宇忠、黃勝絡二人自首其進入甲○○家中竊盜二次之犯行
      ，並主動接受裁判。
二、案經乙○○訴由彰化縣警察局員林分局及由彰化縣警察局田
    中分局報請臺灣彰化地方法院檢察署檢察官偵查起訴。
    理  由
一、上揭竊盜三次之犯罪事實業據被告丙○○於本院審理時均坦
    承不諱，核與告訴人乙○○、被害人甲○○二人分別於警訊
    中及本院審理時所指訴之失竊情節相符。此外，復有現場指
    證照片及現場照片共四幀等附卷可稽，足認被告之自白核與
    事實相符，均堪採信。又被告丙○○前於警、偵訊中及本院
    審理時雖均自承係自被害人甲○○住家後面之窗戶攀爬進入
    行竊，惟經本院進一步質之被告則供稱：伊去的時候，伊看
    裡面黑黑的，沒有人伊才進去偷的等語（詳見本院九十五年
    十一月三十日審判筆錄），另被害人甲○○於本院審理時亦
    到庭陳稱：「（審判長問：被告是白天偷的？）是的，我們
    家門沒鐵窗，門沒關沒鎖，他是從他家進入我的家」；「（
    審判長問：窗戶有無被破壞？）沒有，我當初在警局也沒說
    要告他」等詞（見本院同上審判筆錄），經對比被告及被害
    人甲○○二人所為陳述之內容，衡之常情被告若係由甲○○
    家後面之窗戶進入行竊，又如何可以判斷被害人甲○○住家
    之前面及其他房間內是否有人在，此顯與常情不符，故基於
    以對被告最有利認定之原則，應認被告確係由前門先確認甲○○家中均無人（此即被告所稱看裡面黑黑的）後，再由未
    上鎖之大門進入甲○○家中行竊，始符經驗法則。再按刑法
    第六十二條所謂「發覺」，固非以有偵查犯罪職權之機關或
    人員確知其人犯罪無誤為必要，而於對其發生嫌疑時，即得
    謂為已發覺；但此項對犯人之嫌疑，仍須有確切之根據得為
    合理之可疑者，始足當之，若單純主觀上之懷疑，要不得謂
    已發生嫌疑（最高法院七十二年台上字第六四一號判例意旨
    參照）。本件有關被告上開犯罪事實一、(一)部分之竊盜犯行
    ，係被告在有偵查犯罪職權之機關或個人發覺其犯罪前，自
    動向彰化縣警察局員林分局莒光派出所警員蕭聖助、蕭坤哲
    二人自首其竊盜之犯行，此有被告九十五年九月二日警訊筆
    錄一份及彰化縣警察局員林分局刑事案件報告書一份附卷可
    憑，足認被告就上開犯罪事實一、(一)部分之竊盜犯行，確係
    在警員未發現有確切之根據得為合理之懷疑前，即主動供述
    其竊盜之犯行，自係符合自首之要件無誤。另本件有關被告
    上開犯罪事實一、(二)、(三)部分之竊盜犯行，係被告在有偵查
    犯罪職權之機關或個人發覺其犯罪前，自動向彰化縣警察局
    田中分局偵查隊警員陳宇忠、黃勝絡二人自首其進入甲○○
    家
    中竊盜二次之犯行，此亦有被告九十五年十月二日警局調查
    筆錄一份附卷可憑，足認被告就上開犯罪事實一、(二)、(三)部
    分之竊盜犯行，亦確係在警員未發現有確切之根據得為合理
    之懷疑前，即主動供述其竊盜之犯行，自亦均係符合自首之
    要件無誤。另被告於本院審理時則坦承：會去偷電腦是因為
    缺錢花用等語（詳見本院九十五年十一月三十日審判筆錄）
    ，再參以被告於檢察官偵訊時亦坦承所偷零錢均已花用完畢
    等情，顯見被告就上開三次竊盜犯行，在其主觀犯意上確均
    有為自己不法所有之意圖甚明。再被告於本院行準備程序時
    亦坦承伊會到甲○○家中偷二次，係因為第一次偷的ＬＶ包
    包內沒有東西，後來才又去偷的等語，足認被告於九十五年
    九月二十九日下午三時許，所為犯罪事實一、(三)部分之竊盜
    犯行，應係另行起意無誤，本件事證明確，被告犯行均洵堪
    認定。
二、核被告丙○○所為，均係犯刑法第三百二十條第一項之普通
    竊盜罪。又被告上開所犯普通竊盜罪三罪之間，因犯意各別
    ，且因行為之時、空，或非屬緊密，或所侵害之法益非屬同
    一，應予分論併罰。又查被告前曾於九十三年四月二十六日
    ，因違反毒品危害防制條例案件，經本院以九十二年度訴字
    第一三七九號判決判處應執行有期徒刑一年二月（施用第一
    級毒品九月、施用第二級毒品六月，二罪併定）確定，經送
    監執行於九十四年七月一日因縮短刑期假釋付保護管束出監
    ，迨於九十四年七月十七日始因縮刑期滿，且假釋未經撤銷
    ，而視為執行完畢，有臺灣彰化地方法院檢察署刑案資料查
    註紀錄表、臺灣高等法院被告前案紀錄表及臺灣高等法院在
    監在押全國紀錄表各一份附卷可稽，被告前受有期徒刑執行
    完畢，於五年以內故意再犯本件有期徒刑以上之三罪，為累
    犯，均應依刑法第四十七條第一項之規定各加重其刑。末查
    本件有關被告就犯罪事實一、(一)、(二)、(三)所示之普通竊盜犯
    行，分別係被告在有偵查犯罪職權之機關或個人發覺其犯罪
    前，自動向彰化縣警察局員林分局莒光派出所警員蕭坤哲、
    蕭聖助二人自首其犯罪事實一、(一)所示竊盜之犯行；及自動
    向彰化縣警察局田中分局偵查隊警員陳宇忠、黃勝絡二人自
    首其犯罪事實一、(二)、(三)所示竊盜犯行，被告對於犯罪事實
    一、(一)、(二)、(三)所示未發覺之罪自首而接受裁判，爰均依自
    首之規定減輕其刑，上開刑有加重及減輕者，並依法先加後
    減之。爰審酌被告之平日素行不良，曾有多次竊盜犯行、三
    次行竊犯罪之動機與目的各僅為貪圖一時之私利、三次竊盜
    犯罪之手段、竊盜所竊得財物之價值、對社會治安所生危害
    之程度甚巨及犯罪後均坦承犯行態度尚屬良好，惟均尚未與
    被害人等達成和解賠償損害等一切情狀，分別量處如主文所
    示之刑，並定其應執行之刑（至蒞庭公訴人雖有對被告三次
    普通竊盜之犯行為具體之求刑，即請求本院各判處被告有期
    徒刑三月、二月、二月，惟經本院審酌被告曾有多次竊盜犯
    行，婁犯不改，且就犯罪事實一、(一)部分並未求得被害人之
    諒解，故認蒞庭公訴人上開所為之求刑，均尚不得拘束本院
    ，併此敘明），以示懲儆。
據上論斷，應依刑事訴訟法第四百五十二條、第二百七十三條之
一第一項、第二百九十九條第一項前段，刑法第三百二十條第一
項、第四十七條第一項、第六十二條前段、第五十一條第五款，
刑法施行法第一條之一第一項、第二項前段，判決如主文。
本案經檢察官洪英丰到庭執行職務。
中    華    民    國  九十五  年    十一    月  三十  日
                  刑事第二庭    法  官  許旭聖
以上正本證明與原本無異。
如不服本判決，應於判決送達後十日內，向本院提出上訴狀（須
附繕本），上訴於臺灣高等法院臺中分院。
中    華    民    國  九十五  年    十一    月  三十  日
                                書記官  黃幼華
附錄本案論罪科刑法條：
刑法第三百二十條第一項：
意圖為自己或第三人不法之所有，而竊取他人之動產者，為竊盜
罪，處五年以下有期徒刑、拘役或五百元以下罰金。
刑法施行法第一條之一：
中華民國九十四年一月七日刑法修正施行後，刑法分則編所定罰
金之貨幣單位為新臺幣。
九十四年一月七日刑法修正時，刑法分則編未修正之條文定有罰
金者，自九十四年一月七日刑法修正施行後，就其所定數額提高
為三十倍。但七十二年六月二十六日至九十四年一月七日新增或
修正之條文，就其所定數額提高為三倍。


司法院資訊處製作；財團法人民間司法改革基金會備份。
